臺灣雲林地方法院民事裁定　　　　　　　 94年度訴字第150號
原　　　告　台南區中小企業銀行股份有限公司
法定代理人　辛○○
上列原告與被告戊○○、己○○、丁○○、甲○○、丙○○、庚
○○○、乙○○間請求給付借款事件本院裁定如下：
    主  文
原告之訴駁回。
訴訟費用由原告負擔。
    理  由
一、按訴訟標的於確定之終局判決中經裁判者，當事人不得就該
    法律關係更行起訴，當事人若違反是項規定而起訴，法院應
    以裁定駁回之。又債務人對於支付命令未於法定期間內提出
    異議者，支付命令與確定判決有同一之效力。再確定判決，
    除當事人外，對於訴訟繫屬後為當事人之繼受人者，及為當
    事人或其繼受人占有請求之標的物者，亦有效力，為民事訴
    訟法第249 條第1 項第7 款、第521 條第1 項、第401 條第
    1 項所明定。
二、本件原告起訴主張：被告戊○○邀同案外人吳森炎等為連帶
    保證人於民國83年4 月12日向其借用新台幣1,700,000 元，
    期限至103 年4 月12日止，利息按其基本放款利率（貸放款
    時年利率10.23%）加年利率1.02％按月計付，未按期攤還時
    ，即喪失期限利益，視為全部到期，除應按原約定利率付息
    外，自逾期日起6 個月內加付上開利率百分之十，超過6 個
    月部分，加付上開利率百分之二十之違約金；詎戊○○自89
    年6 月12日起即違約未履行，依約已喪失期限利益，尚欠其
    1,496,044 元及利息、違約金未償，另案外人吳森炎於89年
    8 月17日死亡，其餘被告等為其繼承人，吳森炎就本案所負
    之連帶保證債務自應由渠等繼承，為此求為判決：被告應連
    帶給付其上開借款餘額，及自89年6 月12日起至清償日止，
    按年利率百分十一‧二五計算之利息，並自89年7 月13日起
    至清償日止，在6 個月內者，加付上開利率百分之十，超過
    6 個月部分，加付上開利率百分之二十之違約金云云。並提
    出借據、分期償還放款帳卡、催收款項帳卡、一般授信約定
    書、本院家事法庭94年3 月4 日雲院瑜家決字第01444 號
    函、94年3 月9 日雲院瑜家決字第01583 號函、吳森炎繼
    承系統表、吳輝雄繼承系統表各一份、
    均為影本）為佐。
三、查本件原告前於民國86年10月9 日已就此項法律關係，對於
    被告戊○○及案外人吳森炎、吳秀聲請核發支付命令，並經
    本院以86年度促字第6467號准許並確定在案，業為本院依職
    調閱上開案號民事聲請事件卷查明無誤。依上開規定，確定
    支付命令之效力既與確定判決同，其經核發該支付命令之法
    律關係，當事人自不得就之更行起訴，如更行起訴，其訴即
    屬不合法（最高法院71年度台上字第17 42 號判決參照）。
    本件原告就同一法律關係復提起本件之訴，核與上開規定有
    違，自應認為不合。
四、依民事訴訟法第249 條第1 項第7 款、第95條、第78條，裁
    定如主文。
中　　華　　民　　國　　94　　年　　4 　　月　　1 　　日
                  民事第一庭    法  官  蔣得忠
以上正本係照原本作成。
如對本裁定抗告須於裁定送達後10日內向本院提出抗告狀，並應
繳納抗告費新台幣1,000 元。
中　　華　　民　　國　　94　　年　　4 　　月　　1 　　日
                                書記官　周玄鎮
